臺灣屏東地方法院刑事判決　　　　　　 100年度訴字第1319號
公　訴　人　臺灣屏東地方法院檢察署檢察官
被　　　告　劉昌碾
上列被告因違反毒品危害防制條例案件，經檢察官提起公訴（10
0年度毒偵字第1905號），本院判決如下：
    主  文
劉昌碾施用第一級毒品，處有期徒刑捌月，扣案之第一級毒品海
洛因壹包（驗後淨重零點參陸參公克）沒收銷燬之、扣案之吸管
製藥鏟壹支沒收；又施用第二級毒品，處有期徒刑肆月。應執行
有期徒刑拾月，扣案之第一級毒品海洛因壹包（驗後淨重零點參
陸參公克）沒收銷燬之、扣案之吸管製藥鏟壹支沒收。
    事  實
一、劉昌碾前因施用毒品案件，二度經本院裁定送觀察、勒戒後
    ，認無繼續施用之傾向，各於民國89年11月2 日及90年4 月
    3 日執行完畢釋放。又因施用毒品案件，分別於100 年1 月
    17日、100 年7 月5 日經法院判處有期徒刑10月、10月確定
    ，均未執行完畢。詎其未戒除毒癮，仍基於施用第一級毒品
    、第二級毒品之犯意，分別為下列行為：
 (一) 於100 年8 月2 日10時許，在位於屏東縣萬丹鄉社皮村某處
    之友人住處內，以將海洛因置入玻璃球內燒烤之方式，施用
    第一級毒品海洛因1 次。
 (二) 旋於施用第一毒品海洛因完畢後，在同處，以將甲基安非他
    命置入玻璃球內燒烤之方式，施用第二級毒品甲基安非他命
    1 次。嗣於同日14時許，在屏東縣萬丹鄉○○村○○路○段
    62號前，因另案通緝為警查獲，並扣得吸管製藥鏟3 支（其
    中1 支業經其使用，另2 支為友人所有）、海洛因1 包（驗
    前淨重0.373 公克，驗後淨重0.363 公克），又經警採集其
    尿液送驗，其尿液檢驗結果呈現海洛因、甲基安非他命代謝
    後之嗎啡、可待因、安非他命、甲基安非他命之陽性反應，
    始悉上情。
二、案經屏東縣政府警察局屏東分局報告臺灣屏東地方法院檢察
    署檢察官偵查起訴。
    理  由
一、證據能力：
 (一) 被告劉昌碾於本院審理時之自白，並非出於強暴、脅迫、利
    誘、詐欺、疲勞訊問、違法羈押或其他不正之方法所得，具
    有任意性，且核與事實相符，依刑事訴訟法第156 條第1 項
    規定自有證據能力。
 (二) 正修科技大學超微量研究科技中心100 年8 月25日R00-0000
    0-000 尿液檢驗報告及高雄市立凱旋醫院100 年8 月18日高
    市凱醫驗字第16932 號濫用藥物成品檢驗鑑定書均係依刑事
    訴訟法第206 條第1 項、第208 條第1 項所為之鑑定，均係
    屬刑事訴訟法第159 條第1 項所稱「除法律有規定者外」之
    例外情形，皆具證據能力。
二、上開犯罪事實，業據被告於本院審理時坦承不諱，且其於10
    0 年8 月2 日為警查獲時所採驗之尿液，經送往正修科技大
    學超微量研究科技中心以GC/MS 方法（氣相層析/ 質譜儀法
    ）檢驗，其結果確呈第一級毒品海洛因代謝後嗎啡、可待因
    之陽性反應，及第二級毒品甲基安非他命代謝後安非他命、
    甲基安非他命之陽性反應，此有該中心100 年8 月25日尿液
    檢驗報告1 紙附卷可稽（參偵卷第37頁）；又被告於上開時
    、地，為警扣得之白色粉末1 包（毛重0.3 公克），經送檢
    驗結果，確含第一級毒品海洛因之成分（驗前淨重0.373 公
    克，驗後淨重0.363 公克），有高雄市立凱旋醫院100 年8
    月18日檢驗鑑定書在卷可按（參偵卷第38頁），此外，復有
    屏東縣政府警察局屏東分局扣押筆錄、扣押物品目錄表及尿
    液採證編號姓名對照表（參警卷第8 、10、12頁）在卷可資
    佐證，足認被告上開自白，均核與事實相符，洵堪採為論罪
    科刑之依據。
三、本件被告已非「初犯」或「5 年後再犯」之施用毒品情形，
    業經事實欄載明，有臺灣高等法院被告前案紀錄表（參本院
    卷第5 頁）存卷可考，自應依毒品危害防制條例第23條第2
    項逕行追訴。按海洛因、甲基安非他命分別係屬毒品危害防
    制條例第2 條第2 項第1 、2 款所稱之第一、二級毒品，依
    法均不得施用、持有。故核被告所為，係犯毒品危害防制條
    例第10條第1 項之施用第一級毒品罪、第2 項之施用第二級
    毒品罪。其施用海洛因、甲基安非他命前之持有低度行為應
    分別被其施用之高度行為所吸收，均不另論罪。又被告所犯
    上開二罪，犯意各別，行為互殊，應予分論併罰。爰審酌被
    告前已因施用毒品案件經觀察勒戒並分別於今年經法院判處
    有期徒刑10月、10月確定，已如上述，本應徹底戒除毒癮，
    不料其竟仍繼續施用，顯見其並無戒除毒害之決心，本不宜
    寬貸，惟念其於本院審理時終坦承犯行，又施用第一、二級
    毒品乃自戕一己之身體健康，並具有病患性人格之特質，其
    行為本身對社會所造成之危害並非直接、鉅大，復被告有多
    次竊盜前科，業經法院判決處應執行有期徒刑8 年，並強制
    工作3 年確定，現仍執行中，有上開被告前案紀錄表在卷可
    稽，顯見素行惡劣等一切情狀，分別量處如主文所示之刑，
    並定其應執行刑，以示懲儆。
四、扣案之白色粉末1包，經送鑑驗結果，確含第一級毒品海洛
    因之成分（驗前淨重0.373 公克，驗後淨重0.363 公克），
    業如前述，為供被告犯本件施用第一級海洛因用之剩餘毒品
    ，爰依毒品危害防制條例第18條第1 項前段規定，於被告所
    犯持有第一級毒品罪名項下宣告沒收銷燬之，而其上之包裝
    袋應殘留有些微毒品，客觀上無法析離，應視同毒品併宣告
    沒收銷燬，而送驗耗損部分因已滅失，爰不另宣告沒收銷燬
    。至扣案之吸管製藥鏟3 支，僅其中1 支為供被告犯本件施
    用第一級毒品海洛因所用，且為被告所有，業經被告陳明，
    爰依刑法第38條第1 項第2 款之規定，於被告所犯持有第一
    級毒品罪名項下沒收。
據上論斷，應依刑事訴訟法第299條第1項前段，毒品危害防制條
例第10條第1 項、第2 項、第18條第1 項前段，刑法第11條、第
38條第1項第2款、第51條第5 款，判決如主文。
本案經檢察官何克昌到庭執行職務。
中    華    民    國   100    年     12    月    21    日
                 刑事第四庭    審判長法官  莊鎮遠
                                     法官  邱瓊瑩
                                     法官  潘怡珍
附錄本件論罪科刑法條：
毒品危害防制條例第10條第1項、 第2項
施用第一級毒品者，處 6 月以上 5 年以下有期徒刑。
施用第二級毒品者，處 3 年以下有期徒刑。
以上正本證明與原本無異。
如不服本判決應於收受判決後10日內向本院提出上訴書狀，並
應敘述具體理由；其未敘述上訴理由者，應於上訴期間屆滿後
20日內向本院補提理由書（均須按他造當事人之人數附繕本）
「切勿逕送上級法院」。
中    華    民    國   100    年    12    月    21    日
                                書記官  黃麗燕